【裁判字號】    96,易,1107
【裁判日期】    970627
【裁判案由】    竊盜
【裁判全文】
臺灣屏東地方法院刑事判決              96年度易字第1107號
公  訴  人  臺灣屏東地方法院檢察署檢察官
被      告  甲○○
                      5號
                    現另案羈押於屏東看守所
上列被告因竊盜案件，經檢察官提起公訴（96年度偵字第7240號
），嗣因被告就被訴犯罪事實為有罪之陳述，並聽取當事人之意
見後，改行簡式審判程序並判決如下：
    主  文
甲○○犯攜帶兇器竊盜罪，累犯，處有期徒刑柒月；又犯竊盜罪
，累犯，處有期徒刑月。應執行有期徒刑捌月。
    事  實  及  理  由
一、依刑事訴訟法第310 條之2 之規定，簡式審判程序有罪判決
    書之製作，準用同法第454 條規定。依刑事訴訟法第454 條
    第2 項規定，如認定犯罪事實、證據及應適用之法條，與起
    訴書記載相同者，得引用之。
二、本件犯罪事實及證據，除應更正或補充如下外，均引用檢察
    官起訴書之記載：
  (一)犯罪事實應更正為：被告甲○○前因偽造文書、違反懲治走
    私條例、詐欺等案件，經本院以92年度易第165 號、93年度
    訴字第716 號、93年度簡字第1260號判決分別判處有期徒刑
    4 月、2 年、4 月，並經本院以94年度聲字第440 號裁定應
    執行刑2 年6 月確定，民國95年8 月21日縮短刑期假釋並付
    保護管束，甫於96年2 月13日保護管束期滿，假釋未經撤銷
    ，視為執行完畢。詎其猶不知悔改，於96年11月1 日凌晨1
    時30分許，騎乘腳踏車並攜帶其所有客觀上足以對人之生命
    、身體造成危害，可供兇器使用之一字螺絲起子1 支，行經
    高雄縣大寮鄉○○○路189 號前，因見無人注意，意意圖為
    自己不法之所有，以將該一字螺絲起子插入鑰匙洞發動之方
    式，竊取蕭惠菁所有車牌號碼為UEG-558 號之輕型機車1 輛
    。又於96年11月2 日凌晨零時許，騎乘上開竊得之機車，行
    經屏東縣萬丹鄉○○路某空地時，因見許高榮玉所有車牌號
    碼為WPL-179 號輕型機車停放於該處，甲○○因見該機車車
    牌螺絲鬆動且其所竊上開機車之車牌掉落遺失，竟意圖為自
    己不法之所有，以徒手旋轉已鬆動螺絲並將之卸下之方式，
    竊得車牌2 面，並懸掛於所竊得之機車上。嗣於96年11月8
    日3 時30分許，其騎乘該機車至屏東縣屏東市○○路277 巷
    281 號前為警查獲，並扣得上開機車1 部、車牌1 面（已分
    別發還予蕭惠菁、許高榮玉）及被告所有供竊上開機車用之
    一字螺絲起子1 支。
  (二)核被告甲○○所為，係犯刑法第321條第1項第3 款之攜帶兇
    器竊盜罪、同法第320 條第1 項之竊盜罪。又一般機車車牌
    之螺絲，其螺絲頭並無刻痕，且以社會一般之通念，於螺絲
    鬆動之情形下，易以手旋轉螺絲而將之卸下，反而不易以一
    字螺絲起子旋轉螺絲之方式卸下，被告於本院審理時辯稱係
    以手旋轉鬆動之螺絲並將之卸下乙節，應為可採，檢察官認
    係以一字螺絲起子，竊取該車牌，涉犯刑法第321 條第1 項
    第3 款之攜帶兇器竊盜罪云云，即有未洽，惟起訴社會基本
    事實相同，爰依法變更起訴法條。
  (三)累犯：被告有上開前科紀錄，有卷存臺灣高等法院被告前案
    紀錄表可稽，其於有期徒刑執行完畢後，五年以內故意再犯
    有期徒刑以上之罪，為累犯，均應依法加重其刑。
  (四)本院審酌被告國小畢業，有警卷受詢問人資料欄可稽，智識
    程度非高，被告65年12月16日出生，正值青壯，不思以己力
    獲財物，竟圖不勞而獲，而以竊盜方式為之，且毫不尊重他
    人財產權，自應受相當之刑事非難，惟念其犯後坦承犯行態
    度良好，所竊得之物，均已返還被害人等一切情狀，分別量
    處如主文所示之刑，並定應執行刑，以示懲戒。又扣案一字
    螺絲起子1 支，為被告所有且供竊上開機車用，業據被告述
    明確，應依刑法第38條第1項第2款規定，宣告沒收。
三、據上論斷，應依刑事訴訟法第299 條第1 項前段、第284 條
    之1 、第273 條之1 、第310 條之2 、第454 條第2 項、第
    300 條，刑法第320 條第1 項、刑法第321 條第1 項第3 款
    、第47條第1 項、第51條第5 款、第38條第1 項第2 款，刑
    法施行法第1 條之1
中    華    民    國    97    年    6     月    27    日
                  刑事第一庭    法  官  曾吉雄
以上正本證明與原本無異。
如不服本判決應於收受本判決送達後十日內向本院提出上訴書狀，
其未敘述上訴理由者，並得於提起上訴後十日內向本院補提理由
書狀（均須按他造當事人之人數附繕本）「切勿逕送上級法院」
中    華    民    國    97    年    6     月    27    日
                                書記官  卓春成
本件論罪科刑法條：
刑法第320條第1項：
意圖為自己或第三人不法之所有，而竊取他人之動產者，為竊盜
罪，處五年以下有期徒刑、拘役或五百元以下罰金。
刑法第321條第1項第3款：
犯竊盜罪而有左列情形之一者，處六月以上、五年以下有期徒刑：
三、攜帶兇器而犯之者。


司法院資訊處製作；財團法人民間司法改革基金會備份。
